臺灣臺南地方法院臺南簡易庭民事判決
111年度南簡字第73號
原      告  長鑫資產管理股份有限公司

法定代理人  潘代鼎  
訴訟代理人  許棋竣  


被      告  吳進寳  
上列當事人間請求返還借款事件，經本院臺南簡易庭於民國111
年2月16日言詞辯論終結，判決如下：
    主      文
一、被告應給付原告新臺幣27萬3,795元，及其中新臺幣26萬7,1
    21元自民國94年10月18日起至清償日止，按週年利率百分之
    12計算之利息，另自民國94年10月18日起，逾期在6個月以
    內者，按上開利率百分之10，逾期超過6個月者，按上開利
    率百分之20計算之違約金。
二、訴訟費用由被告負擔。
三、本判決得假執行。
    事實及理由
一、原告起訴主張：
　㈠被告於民國93年8月19日與訴外人安泰商業銀行股份有限公司
    （下稱安泰銀行）簽訂信用借款契約書，借款新臺幣（下同
    ）27萬2,000元，約定自93年8月26日至98年8月26日止，共
    分60期，依年金法按月平均攤還本息，前3期按週年利率百
    分之3固定計算，第4期起改按週年利率百分之12固定計算。
    如有逾期，逾期在6個月以內者，按上開利率百分之10，逾
    期超過6個月者，按上開利率百分之20加計違約金。如有不
    依約清償本金或付息時，則視為債務全部到期（下稱系爭債
    權、債務）。
　㈡安泰銀行於94年10月17日將系爭債權轉讓予原告，並依金融
    機構合併法第14條第3項規定將債權讓與之通知以公告方式
    代之，被告迄未清償系爭債務，尚積欠如主文第一項所示之
    本金、利息以及違約金，爰依消費借貸契約以及債權讓與之
    法律關係提起本件訴訟等語，並聲明：如主文第一項所示。
二、被告則表示：還錢可以，可是現在有困難，只可以1個月大
    概還幾千元等語，惟並未為任何聲明。
三、原告主張之上述事實，已提出信用借款契約書、債權讓與證
    明書、報紙公告、臺灣臺北地方法院93年度票字第56763號
    民事裁定、欠款明細清單、債權計算書等為證，核屬相符。
    而被告於言詞辯論時對於原告前述主張均不爭執，依民事訴
    訟法第280條第1項本文規定，視同自認，是堪信原告之主張
    為真實。綜上，原告依消費借貸契約以及債權讓與之法律關
    係，請求被告給付如主文第一項所示之金額為有理由，應予
    准許。
四、本件屬依民事訴訟法第427條第1項規定所為被告敗訴之判決
    ，依同法第389條第1項第3款規定，應依職權宣告假執行。
五、訴訟費用之依據：民事訴訟法第78條。
中　　華　　民　　國　 111　　年　　 2　　 月　 23  　日
　　　　　　　　　臺南簡易庭   法  官   廖建瑋
以上正本係照原本作成。　　　　　　　　　 
如不服本判決，應於送達後20日內，向本院提出上訴狀並表明上
訴理由（須附繕本），如於本判決宣示後送達前提起上訴者，應
於判決送達後20日內補提上訴理由書（須附繕本）。　　　　　
中　　華　　民　　國　 111　　年　　 2　　 月　 23  　日
 　                            書記官   鄭梅君